【裁判字號】    92,簡上,81
【裁判日期】    921028
【裁判案由】    給付管理費
【裁判全文】
台灣彰化地方法院民事判決  九十二年度簡上字第八一號
    上  訴  人  丙○○
    訴訟代理人  丁○○
    被上訴人    海德堡花園別墅管理委員會
                            設.
    法定代理人  甲○○      住.
    訴訟代理人  乙○○      住.
右當事人間請求給付管理費事件，上訴人對於中華民國九十二年六月十二日本院彰化
簡易庭第一審判決（九十二年度彰簡字第一四七號）提起上訴，本院於九十二年十月
十四日言詞辯論終結，茲判決如左：
    主      文
上訴駁回（原判決主文第一項關於命上訴人給付之本金部分，減縮為新台幣壹拾貳萬
元）。
第二審訴訟費用由上訴人負擔。
    事      實
甲、上訴人方面：除具狀聲明不服原判決外，並未提出上訴理由。陳述及證據與第一
    審判決記載相同者，茲予引用之。
乙、被上訴人方面：
一、聲明：
  （一）上訴駁回。
  （二）第二審訴訟費用由上訴人負擔。
  （三）原起訴聲明請求上訴人給付管理費本金部分，減縮為十二萬元。
二、陳述及證據與第一審判決記載相同者，茲予引用之。
    理      由
一、被上訴人於原審起訴主張：上訴人係門牌號碼台中市南屯區○○○○路五０號海
    德堡花園別墅建物（Ａ１８；４２號）之區分所有權人，自民國八十八年十月份
    迄九十一年九月份止，共積欠管理費新台幣（下同）十八萬元未給付，經被上訴
    人催討，仍未給付，爰訴請上訴人給付前開管理費及自支付命令狀送達翌日起至
    清償日止，按年息百分之五計算之利息（第一審判決後，上訴人已給付六萬元，
    經被上訴人減縮本金部分為十二萬元）等語。
二、上訴人就其係海德堡花園別墅公寓大廈之區分所有權人及積欠前開管理費未給付
    等事實，固自認無訛。惟抗辯稱：上訴人平時未住在該處，因管理公司疏失，致
    上訴人所有建物之頂樓遭破壞，被上訴人曾同意不收管理費等語。
三、按主張權利成立之當事人，固應就權利成立之要件事實負證明責任，但倘義務人
    抗辯該權利存有障礙、排除或消滅事由，自應由義務人就所辯之事實負舉證證明
    之責，此乃民事訴訟關於舉證責任分配之法則。準此，如債務人抗辯權利人已免
    除其債務或其有其他得拒絕給付之事由，自應負舉證證明之責。查被上訴人主張
    上訴人係前開公寓大廈之區分所有權人及積欠上揭管理費未給付等事實，已據上
    訴人自認在卷，並提出存證信函影本為證，堪信真實。上訴人辯稱：被上訴人曾
    同意不收管理費乙節，既為被上訴人所否認，上訴人復未能舉證以實其說，自無
    從憑採。另上訴人所負之給付管理費債務，其債權人係被上訴人即「海德堡花園
    別墅管理委員會」，並非管理大樓之公司，且上訴人前開所抗辯之損害，是否存
    在？損害額為何？應否由被上訴人負賠償責任？均屬不明，上訴人亦不能舉證以
    證明之，則其拒絕履行債務，於法自屬無據。
四、次按區分所有權人積欠應繳納之公共基金或應分擔或其他應負擔之費用已逾二期
    或達相當金額，經定相當期間催告仍不給付者，管理負責人或管理委員會得訴請
    法院命其給付應繳之金額及遲延利息，公寓大廈管理條例第二十一條定有明文可
    稽。本件上訴人既為系爭公寓大廈建物之區分所有權人，依法即應負給付管理費
    之義務。其上開所辯，於法不合，無從採取。從而，被上訴人訴請上訴人給付管
    理費計十二萬元及自支付命令送達翌日即九十二年二月二十六日起至清償日止，
    按年息百分之五計算之法定遲延利息，核屬正當，應予准許。原審關於此部分為
    被上訴人勝訴之判決，認事用法並無違誤，上訴意旨指摘原判決不當，求予廢棄
    改判如其聲明所示，為無理由，應予駁回。
據上論結，本件上訴為無理由，依民事訴訟法第四百三十六條之一第三項、第四百四
十九條第一項、第七十八條，判決如主文。
中      華      民      國    九十二    年      十      月    二十八    日
                                      民事第一庭
~B審判長法  官  羅培昌
~B      法  官  陳弘仁
~B      法  官  蔡紹良
右為正本係照原本作成
不得上訴。
~B    法院書記官  田慧賢
中      華      民      國    九十二    年      十      月    二十八    日


司法院資訊處製作；財團法人民間司法改革基金會備份。
